【裁判字號】    97,訴,647
【裁判日期】    971117
【裁判案由】    違反槍砲彈藥刀械管制條例
【裁判全文】
臺灣嘉義地方法院刑事判決               97年度訴字第647號
公  訴  人  臺灣嘉義地方法院檢察署檢察官
被      告  甲○○
                    現另案於臺灣雲林第二監獄雲林二監執行
指定辯護人  本院公設辯護人顏玲玲
上列被告因違反槍砲彈藥刀械管制條例案件，經檢察官提起公訴
（97年度偵字第5023號），本院判決如下：
    主  文
甲○○未經許可，持有可發射子彈具有殺傷力之改造手槍，累犯
，處有期徒刑壹年捌月，併科罰金新臺幣伍萬元，罰金如易服勞
役，以新臺幣壹仟元折算壹日；扣案仿ＢＥＲＥＴＴＡ廠八四型
半自動手槍製造之改造手槍壹支（含彈匣壹個，槍枝管制編號0
000000000號），非制式子彈陸顆，均沒收。
    犯 罪 事 實
一、甲○○前因施用第二級毒品案件，經本院以96年度易字第11
    5號判決判處有期徒刑6月確定，嗣經本院以96年度聲減字第
    1142號裁定減為有期徒刑3月確定，於民國96年8月31日易科
    罰金執行完畢。詎其仍不知悔改，明知槍砲彈藥刀械管制條
    例所列之槍砲、彈藥為管制物品，非經主管機關許可不得持
    有，於96年11月間某日，以新臺幣4萬元，委託真實姓名不
    詳綽號「風傑」之男子代為購買仿ＢＥＲＥＴＴＡ廠84型半
    自動手槍所製造，具有殺傷力之改造手槍1枝（含彈匣1個，
    槍枝管制編號0000000000號）、9.0±0.5mm之子彈9顆，並
    於國道3號竹崎交流道下，自該綽號「風傑」之男子取得上
    開槍、彈後，即隨身攜帶持有以防仇家尋仇。嗣於97年7月
    11 日晚間10時許，甲○○駕駛車牌號碼UR-5349號自用小客
    車行經國道1號高速公路南下車道，因駕車忽快忽慢，為警
    發覺有異攔檢時，甲○○竟加速駛離，經警方追緝後，甲○
    ○於同日晚間10時23分許，於南下車道27 0公里處，自己駕
    車失控撞上匝道護欄，隨即棄車逃逸，嗣為警攔下盤查，而
    於有偵查權限之機關及公務員發覺其上開犯罪前，即主動供
    出持有槍、彈，及該等槍、彈所在位置，經警依其告知於所
    駕駛之自小客車駕駛座底下之踏板上取出上開改造手槍1支
    、子彈9顆，而自首並報繳其所持有之全部槍、彈。
二、案經內政部警政署國道公路警察局第四警察隊報請臺灣嘉義
    地方法院檢察署檢察官偵查起訴。
    理  由
壹、程序部分：
    按被告以外之人於審判外之言詞或書面陳述，除法律有規定
    者外，不得作為證據；又被告以外之人於審判外之陳述，雖
    不符合同法第159 條之1 至第159 條之4 之規定，但經當事
    人於審判程序同意作為證據，法院審酌該言詞陳述或書面陳
    述作成時之情況，認為適當者，亦得為證據。當事人、代理
    人或辯護人於法院調查證據時，知有第159 條第1 項不得為
    證據之情形，而未於言詞辯論終結前聲明異議者，視為有前
    項之同意，刑事訴訟法第159 條第1 項及第159 條之5 分別
    定有明文。查本案下列所引被告以外之人所為陳述之供述證
    據，雖屬傳聞證據，惟當事人於本院審判期日中無意見不予
    爭執，且迄至言詞辯論終結前亦未聲明異議，本院審酌上開
    證據資料製作時之情況，尚無違法不當及證明力明顯過低之
    瑕疵，亦認為以之作為證據應屬適當，故依前開規定，逕依
    刑事訴訟法第159條之5規定，認前揭證據資料均有證據能力
    。
貳、實體部分：
一、訊據被告對上開犯罪事實欄所示取得槍、彈而持有之過程，
    及於國道1號為警攔檢追緝，嗣駕車失控撞上匝道護欄等情
    ，均坦承不諱（見警卷第3至5頁、偵卷第8至9頁，本院卷第
    33頁、第53至54頁、第61頁）核與證人即案發當日攔檢被告
    所駕駛之上開自小客車之員警邱昱翔於本院之證述相符（見
    本院卷54至56頁），復有扣押筆錄、扣押物品目錄表、職務
    報告書、台南縣警察局槍枝初步檢視報告表各1份及照片9張
    附卷可憑（見警卷第11頁至第19頁）。另扣案之手槍1支（
    槍枝管制編號：0000000000號），經鑑定認係改造手槍，由
    仿ＢＥＲＥＴＴＡ廠84型半自動手槍製造之槍枝，換裝土造
    金屬槍管而成，擊發功能正常，可供擊發適用子彈使用，認
    具殺傷力；送鑑子彈9顆，認係非制式子彈，由金屬彈殼組
    合直徑9.0±0.5mm金屬彈頭而成，採樣3顆試射，可擊發，
    具殺傷力，有內政部警政署刑事警察局97年8月19日刑鑑字
    第0970106540號槍彈鑑定書1份附卷可憑（見偵卷第12至14
    頁）。足認被告上開自白與事實相符。至上開槍、彈於查獲
    時置放之位置，被告於本院審理時雖陳稱係置於前座乘客座
    底下之腳踏墊上而對此有所爭執，然上開槍、彈查獲當時確
    係置放於駕駛座腳踏墊上等情，除有被告警詢之陳述（見警
    卷第5頁）、及證人邱昱翔於本院審理時之證述（見本院卷
    第57頁）可稽外，並有卷附上開槍、彈查獲時之相片（見警
    卷第19頁）為憑，是被告於本院審理時雖供稱上開槍、彈係
    置於前座乘客座底下之腳踏墊上云云，除與其警詢之陳述有
    所齟齬，且與證人邱昱翔於本院審理時之證述，及卷附上開
    槍、彈查獲時之相片所示不符，而無足採信。綜上所述，本
    件事證明確，被告犯行堪以認定，應依法論科。
二、核被告所為，係犯槍砲彈藥刀械管制條例第8條第4項未經許
    可持有改造手槍罪、同條例第12條第4項之未經許可持有子
    彈罪。被告係以1行為，同時持有上開改造手槍、子彈，而
    觸犯上開2罪名，為想像競合犯，依刑法第55條之規定，從
    一重之未經許可持有改造手槍罪處斷。又被告有犯罪事實欄
    所示科刑及於96年8月31日易科罰金執行完畢之情形，有臺
    灣高等法院被告前案紀錄表1份在卷足佐，其於受徒刑之執
    行完畢，5年以內故意再犯本件有期徒刑以上之各罪，為累
    犯，應依刑法第47條第1項規定，加重其刑。又按「犯本條
    例之罪自首，並報繳其持有之全部槍砲、彈藥、刀械者，減
    輕或免除其刑」，槍砲彈藥刀械管制條例第18條第1項前段
    定有明文。被告於有偵查權限之機關及公務員發覺其上開犯
    罪前，即主動供出持有槍、彈，及該等槍、彈所在位置，經
    警依其告知於上開自小客車駕駛座底下之踏板上取出上開改
    造手槍1支、子彈9顆等情，業據證人邱昱翔於本院證述明確
    （見本院卷54至56頁），並有職務報告書1份在卷可稽，被
    告已符合上開自首報繳之規定，自可依上開規定減輕其刑，
    並依法先加後減之。爰審酌被告明知持有槍、彈為法所嚴禁
    ，猶購入扣案之改造槍、彈後持有之，且持有之時間長達半
    年以上，對於他人生命、身體安全及整體社會治安危害非輕
    ，惟犯後坦承犯行，態度良好，另參酌本案被告持有上開槍
    、彈之動機在防仇家尋仇，且未持以犯罪，犯罪手段尚稱平
    和及其智識程度為高職畢業等一切情狀，量處如主文所示之
    刑，並就併科罰金部分諭知易服勞役之折算標準。
三、末查扣案仿ＢＥＲＥＴＴＡ廠84型半自動手槍製造之改造手
    槍1支（含彈匣1個，槍枝管制編號0000000000號）、非制式
    子彈6顆，經鑑定結果具殺傷力，業如前述，依槍砲彈藥刀
    械管制條例之規定，為非經主管機關許可不得持有之物，係
    違禁物，不問屬於犯人與否，均應依刑法第38條第1項第1款
    之規定宣告沒收。至於扣案之經鑑定試射用罄已不具殺傷力
    之彈殼3個，均非屬違禁物，爰不為沒收之諭知，附此敘明
    。
據上論斷，應依刑事訴訟法第299條第1項前段，槍砲彈藥刀械管
制條例第8條第4項、第12條第4項、第18條第1項前段，刑法第11
條前段、第55條、第47條第1項、第42條第3項前段、第38條第1
項第1款，判決如主文。
本案經檢察官王輝興到庭執行職務。
中    華    民    國    97    年    11    月    17    日
               刑事第五庭    審判長法  官  蔡廷宜
                                   法  官  曾宏揚
                                   法  官  啟夫
以上正本證明與原本無異。
如不服本判決應於收受判決後10日內向本院提出上訴書狀，並應
敘述具體理由；其未敘述上訴理由者，應於上訴期間屆滿後20日
內向本院補提理由書（均須按他造當事人之人數附繕本）「切勿
逕送上級法院」。
中    華    民    國    97    年    11    月    17    日
                                   書記官  侯麗茹
附錄本判決論罪法條全文：
槍砲彈藥刀械管制條例第8條第4項：
未經許可，持有、寄藏或意圖販賣而陳列第1項所列槍枝者，處3
年以上10年以下有期徒刑，併科新臺幣700萬元以下罰金。
槍砲彈藥刀械管制條例第12條第4項：
未經許可，持有、寄藏或意圖販賣而陳列子彈者，處5 年以下有
期徒刑，併科新台幣300 萬元以下罰金。


司法院資訊處製作；財團法人民間司法改革基金會備份。
